【裁判字號】    95,台上,151
【裁判日期】    950112
【裁判案由】    違反毒品危害防制條例
【裁判全文】
最高法院刑事判決              九十五年度台上字第一五一號
    上  訴  人  甲○○
                        之17.
                        （另案在台灣桃園監獄執行中）
上列上訴人因違反毒品危害防制條例案件，不服台灣高等法院中
華民國九十四年十一月三日第二審判決（九十四年度上訴字第二
七四二號，起訴案號：台灣桃園地方法院檢察署九十三年度偵字
第一二二四一號），提起上訴，本院判決如下：
    主  文
原判決撤銷，發回台灣高等法院。
    理  由
本件原判決認定上訴人甲○○基於販賣第二級毒品安非他命營利
之意圖，並基於概括犯意：(一)於不詳時間、地點，以不詳之價格
向真實年籍不詳之人購入數量不詳之安非他命一批後，藏置於桃
園縣中壢市○○路○段七０七之一七號三樓住處，伺機販賣予不
特定人牟利，而於民國九十三年七月二十七日為警查獲；(二)於九
十三年九月六日下午五時許，在上開住處前，向真實姓名年籍不
詳綽號「阿豆古」之成年男子，以新台幣二十萬元之代價，購入
安非他命一批後分裝成二十六包，將之藏置於其所駕駛之自用小
客車內，伺機販賣予不特定人牟利，嗣於九十三年九月十日為警
查獲等情，並以第一審就安非他命之外包裝誤為沒收銷燬之諭知
且對於九十三年九月十日查獲之安非他命重量認定有誤，因而撤
銷第一審之判決，改判仍論處上訴人連續販賣第二級毒品（累犯
）罪刑，固非無見。
惟查：（一）有罪之判決書事實欄為適用法令之依據，應將法院
依職權認定與犯罪構成要件有關之事項，詳記於事實欄，然後於
理由內逐一說明其憑以認定之證據，使事實及理由兩相一致，方
為合法。原判決事實欄就上開(一)九十三年七月二十七日查獲部分
，僅認定上訴人意圖販賣安非他命，於不詳時地，以不詳價格向
不詳之人購入數量不詳之安非他命，伺機出售營利，並以其所有
之葡萄糖備供為摻和安非他命以便販賣之用，嗣為警在其住處查
獲安非他命二包及葡萄糖一包等情（見原判決事實欄一(一)），對
於上訴人究於何時、何地、如何販入安非他命？查獲之安非他命
是否即為其所販入之數量？是否已有售出部分安非他命？查獲之
安非他命有無摻和葡萄糖？葡萄糖究係供犯罪所用抑或預備供犯
罪所用之物？均未具體記載，致事實尚欠明確，已不足為適用法
律之依據。（二）科刑判決所認定之事實，與其所採用之證據不
相適合，即屬證據上之理由矛盾，按諸刑事訴訟法第三百七十九
條第十四款，其判決當然為違背法令。原判決認定上開(二)九十三
年九月十日查獲部分，所查獲之安非他命二十六包經送驗結果，
實際淨重一一四點七四公克，送驗時經取樣０點二四公克化驗，
驗餘淨重一一四點五公克，包裝重為一九點０二公克，有內政部
警政署刑事警察局九十四年五月三日鑑定書可按等情（見原判決
第三頁倒數第二至六行）。然查，卷附該鑑定書所載之鑑定結果
「送驗證物經拆封檢視共計二十六包，予以編號一至二六，含外
包裝實際總毛重為七七四點二一公克，經抽取其中編號一、四、
五、二０鑑定結果，分別實際淨重一三點六公克、三三點八八公
克、三四點一三公克、三三點一三公克（合計一一四點七四公克
），分別取樣０點０二公克、０點０二公克、０點０八公克、０
點一二公克（合計０點二四公克）化驗，驗餘淨重分別為一三點
五八公克、三三點八六公克、三四點０五公克、三三點０一公克
（合計一一四點五公克），包裝重分別為０點四七公克、二點九
九公克、二點一五公克、一三點四一公克（合計一九點０二公克
）」（見第一審卷第六八頁）。即上開鑑定之重量，係指編號一
、四、五、二０部分，不含其餘部分，原判決認定上開重量係二
十六包安非他命之合計重量，顯與卷內證據資料不相符合，而有
證據上理由矛盾之違法。（三）審理事實之法院，對於案內與待
證事實有重要關係，而應依法調查之證據，倘未依法調查或雖已
調查而未調查明白，即與證據未經調查無異，如率行判決，其判
決當然為違背法令。原判決理由欄引據上訴人使用之門號000
0000000號行動電話通訊監察作業報告摘要表，以通訊監
察錄音帶之內容，均是上訴人與他人於電話中討論買賣毒品之數
量及價格之對話，足見上訴人販入安非他命係基於營利意圖甚明
等情（見原判決第五頁第七行至第六頁倒數第五行）。經查，卷
附上開通訊監察作業報告摘要表已明載與上訴人對話之發話人電
話號碼（見第一審聲搜字卷第九至一五頁），則發話人為何人？
是否已與上訴人完成交易，其實際情狀究為如何？並非無從調查
。事涉上訴人已否售出安非他命，乃原審對此於犯罪事實有重要
關係之事項，捨此不為，逕認上訴人僅有販入行為，殊嫌速斷，
併有查證未盡及理由不備之違背法令。上訴意旨指摘原判決不當
，非全無理由，應認原判決有撤銷發回更審之原因。另原判決理
由七於說明毒品外包裝不宜諭知沒收銷燬時，將本件毒品「安非
他命」誤繕為「海洛因」（見原判決第十一頁第一至八行），案
經發回，併請注意之。
據上論結，應依刑事訴訟法第三百九十七條、第四百零一條，判
決如主文。
中    華    民    國  九十五  年    一    月   十二   日
                      最高法院刑事第九庭
                          審判長法官  陳  正  庸
                                法官  賴  忠  星
                                法官  王  居  財
                                法官  林  開  任
                                法官  林  立  華
      本件正本證明與原本無異
                                      書  記  官
中    華    民    國  九十五  年    一    月   十七   日
                                                   Ｍ


司法院資訊處製作；財團法人民間司法改革基金會備份。
